【裁判字號】    97,交訴,30
【裁判日期】    971231
【裁判案由】    公共危險等
【裁判全文】
臺灣宜蘭地方法院刑事判決              97年度交訴字第30號
公  訴  人  臺灣宜蘭地方法院檢察署檢察官
被      告  甲○○
                    （現在臺灣宜蘭看守所附設勒戒處所執行
上列被告因公共危險等案件，經檢察官提起公訴（97年度偵字第
3752號），嗣於本院準備程序進行中，被告先就被訴事實為有罪
之陳述，經裁定進行簡式審判程序，本院判決如下：
    主  文
甲○○犯過失傷害罪，處有期徒刑肆月。又犯肇事致人傷害逃逸
罪，累犯，處有期徒刑拾月。應執行有期徒刑壹年。
    犯罪事實及理由
一、犯罪事實：
（一）甲○○前因肅清煙毒條例等案件，先後經臺灣高等法院以
      82年度上訴字第1121號判決判處應執行有期徒刑四年六月
      確定、經本院以82年度訴字第366號判決判處應執行有期
      徒刑四年六月確定，經接續執行後，甫於民國94年12月14
      日執行完畢。
（二）甲○○於97年8月15日下午5時許，駕駛車號U3─2317號小
      貨車，沿宜蘭縣蘇澳鎮○○路由南方澳往蘇澳市區方向行
      駛時，本應注意駕駛汽車時，應遵守道路交通標線之指示
      ，在劃有分向限制線之路段，不得駛入來車之車道內，而
      依當時天候、視線均良好，路面亦無缺陷或障礙物等狀況
      ，並無不能注意之情事，詎其竟因精神不濟，操作失控，
      超越分向限制線將U3─2317號小貨車駛入對向車道內，以
      致逆向撞擊對向車道內乙○○所騎之車號GRO—180號機車
      （乙○○係沿移山路由蘇澳市區往南方澳方向行駛），造
      成乙○○人車倒地，且因此受有頭部外傷併右側腦內出血
      、顱骨骨折、肢體多處擦傷及左膝後十字韌帶破裂等傷害
      （乙○○嗣後於97年11月16日因肝癌病逝）。而甲○○於
      車禍發生當時，明知其已駕駛小貨車撞擊對向機車騎士而
      肇事，並導致該騎士倒地受傷，詎其竟因懷疑己身遭通緝
      ，為免遭查獲，不僅未協助該受傷之騎士就醫或報警，復
      未留在現場等候警方處理，反而另行基於肇事逃逸之故意
      ，立刻駕駛上開自小貨車往蘇澳市區方向逃離現場。適乙
      ○○後方之機車騎士吳秀娥、趙錦河發現前方發生車禍，
      且肇事車輛未停，乃迴車上前攔下甲○○所駕之自小貨車
      ，甲○○見狀不得不假意迴車往車禍現場駛去，然於經過
      車禍現場時卻仍未停車，反而繼續駕車往南方澳方向逃離
      。嗣經吳秀娥、趙錦河報警告知警方肇事車輛之車牌後，
      始為警方循線查悉上情。
（三）案經乙○○訴由宜蘭縣政府警察局蘇澳分局報請臺灣宜蘭
      地方法院檢察署檢察官偵查起訴，嗣於本院準備程序進行
      中，被告先就被訴事實為有罪之陳述，經裁定進行簡式審
      判程序。
二、證據：
（一）被告甲○○於警詢、檢察官偵訊及本院審理時之自白。
（二）證人乙○○於警詢及檢察官偵訊時之證詞。
（三）證人吳秀娥於警詢及檢察官偵訊時之證詞。
（四）證人趙錦河於警詢及檢察官偵訊時之證詞。
（五）證人王志漢於警詢時之證詞。
（六）證人楊林苗珍於檢察官偵訊時之證詞。
（七）證人賴亞陳於警詢及檢察官偵訊時之證詞。
（八）財團法人羅許基金會羅東博愛醫院診斷證明書二件。
（九）道路交通事故調查報告表一件。
（十）道路交通事故肇事逃逸追查表一件。
（十一）U3─2317號小貨車車籍查詢資料一件。
（十二）車禍現場、機車車損及小貨車車損相片十四張。
（十三）財團法人羅許基金會羅東博愛醫院97年11月6日（九七
        ）羅博醫字第2008110031號函附之醫師說明表及病歷資
        料一件。
（十四）乙○○之死亡證明書一件。
（十五）臺灣高等法院被告前案紀錄表一件。
三、應適用之法條：
（一）刑事訴訟法第273條之1第1項，第299條第1項前段、第310
      條之2、第454條。
（二）刑法第284條第1項前段、第185條之4、第47條第1項、第5
      1條第5款，刑法施行法第1條之1。
四、本判決係依刑事訴訟法第310條之2、第454條製作，依法得
    僅記載當事人欄、主文、犯罪事實、證據名稱以及應適用之
    法條，其中犯罪事實、證據及應適用之法條，並得逕行引用
    檢察官起訴書所載。
五、如不服本件判決，得自收受送達之日起10日內，向本院提起
    上訴。
本案經檢察官劉憲英到庭執行職務。
中    華    民    國    97    年    12    月    31    日
                  交通法庭法  官  劉家祥
以上正本證明與原本無異。
如不服本判決應於收受送達後十日內向本院提出上訴書狀，並應
敘述具體理由；其未敘述上述理由者，應於上訴期間屆滿後二十
日內向本院補提理由書(均須按他造當事人之人數附繕本)「切勿
逕送上級法院」。
                          書記官  劉謹翊
中    華    民    國    97    年    12    月    31    日
附錄本案論罪科刑法條全文：
中華民國刑法第284條第1項
（過失傷害罪）
因過失傷害人者，處 6 月以下有期徒刑、拘役或 5 百元以下罰
金，致重傷者，處1年以下有期徒刑、拘役或5百元以下罰金。
中華民國刑法第185條之4
（肇事遺棄罪）
駕駛動力交通工具肇事，致人死傷而逃逸者，處 6 月以上 5 年
以下有期徒刑。
中華民國刑法施行法第1條之1
中華民國九十四年一月七日刑法修正施行後，刑法分則編所定罰
金之貨幣單位為新臺幣。
九十四年一月七日刑法修正時，刑法分則編未修正之條文定有罰
金者，自九十四年一月七日刑法修正施行後，就其所定數額提高
為三十倍。但七十二年六月二十六日至九十四年一月七日新增或
修正之條文，就其所定數額提高為三倍。


司法院資訊處製作；財團法人民間司法改革基金會備份。
